【裁判字號】    90,易,446
【裁判日期】    900926
【裁判案由】    竊盜
【裁判全文】
臺灣士林地方法院刑事判決                            九十年度易字第四四六號
    公  訴  人  臺灣士林地方法院檢察署檢察官
    被      告  乙○○
右列被告因竊盜案件，經檢察官提起公訴 (八十九年度偵字第一０九五七號)，本院
判決如左：
    主  文
乙○○竊盜，處有期徒刑陸月，如易科罰金以佰元折算壹日。
    事  實
一、乙○○曾犯竊盜罪，經本院判決有期徒刑三月，於八十三年十二月三十日執行完
    畢（不構成累犯），復不知悔改，又意圖為自己不法之所有，於八十九年十一月
    二十一日上午十時二十分許，在台北市○○區○○路三段一六五巷十四弄六號之
    明湖市場賣菜攤販前，於甲○○買菜之際，假裝其欲挑選蔬菜，自甲○○之前方
    經過，磨蹭甲○○身體，趁機竊取甲○○所穿著之長褲右側口袋內之新台幣（下
    同）四千元，得手後將四千元放置於自己之褲頭內，嗣經甲○○當場驚覺右側口
    袋內之四千元遭竊，當場斥責乙○○，乙○○方將藏於褲頭內之四千元返還予甲
    ○○，經路人報警查獲。
二、案經台北市政府警察局內湖分局移送臺灣士林地方法院檢察署檢察官偵查起訴。
    理  由
一、訊據被告乙○○矢口否認有右開竊盜犯行，辯稱：那天我去買菜，我在地上發現
    四千元，是在黃小姐的腳下右後面，我檢起來，那錢濕濕的，我算有四千，一時
    高興，也沒想到如何處理，檢起來將錢放到口袋；黃小姐說他掉了五千元，他懷
    疑我說我拿的，我認為我檢的是四千元，應不是他的等語。
二、惟右開事實，已經被害人甲○○在警訊及偵查中指訴綦詳，諸如：「我因在內湖
    康寧路三段一六五巷十四弄六號明湖市場內買菜時，遭到扒手扒竊走新台幣四千
    元，當場將那名竊嫌抓住後，才報請警方到場處理，警察才將我和竊嫌一起帶到
    貴所來」；「我到市場菜販攤位前買菜，她（指被告）就故意靠在我右邊身體擦
    撞，我警覺有異時，乙○○又故意閃到我的左後方，我趕緊伸手到左右褲袋內，
    才發現右口袋內四張千元整鈔不見，只剩左口袋百元鈔還在，我直覺反應乙○○
    在故意碰我時，已把我的現鈔扒走，我馬上抓住乙○○質問為何偷我的錢」；「
    她說我們到外面去講，我說不要，你把錢還給我，乙○○才把四千整鈔揉成一團
    還給我，我就說要找警察，她就跪下來拜託我，哀求說她小孩還小，千萬不要叫
    警察來，請求我原諒她」等語，供述綦詳。則被告既係當場被抓到之現行犯，其
    亦承認有當場跪下來向被害人求情等情事，復有贓物認領保管收據一紙附卷可稽
    ，事證明確，被告辯解無可採信，其有竊盜犯行洵堪認定。
三、核被告所為，係犯刑法第三百二十條第一項之竊盜罪，爰審酌被告之品行、犯罪
    動機、目的、手段、所生之危害及犯罪後之態度等一切情狀，量處如主文所示之
    刑。又被告犯罪後，刑法第四十一條業已修正為「犯最重本刑為五年以下有期徒
    刑以下之罪，而受六個月以下有期徒刑或拘役之宣告，因身體、教育、職業、家
    庭之關係或其他正當事由，執行顯有困難者，得以一元以上三元以下折算一日，
    易科罰金。但確定因不執行所宣告之刑，難收矯正之效，或難以維持法秩序者，
    不在此限。併合處罰之數罪，均有前項情形，其應執行之刑逾六月者，亦同」，
    於民國九十年一月十日公布，同年一月十二日施行，是被告犯罪後法律已有變更
    ，經比較新舊法，以修正後之刑法第四十一條第一項較有利於被告，自應適用新
    法，爰並諭知易科罰金之折算標準。
據上論結，應依刑事訴訟法第二百九十九條第一項前段，刑法第二條第一項前段、第
三百二十條第一項、第四十一條第一項前段、罰金罰鍰提高標準條例第一條前段、第
二條，判決如主文。
本案經檢察官江林達到庭執行職務。
中      華      民      國      九十      年      九      月  二十六  日
                                     臺灣士林地方法院刑事第一庭
                                         法  官  林  清  吉
右正本證明與原本無異
如不服本判決應於送達後十日內向本院提出上訴狀
                                         書記官  陳  美  月
中      華      民      國      九十      年      九      月  二十八  日
附錄本案論罪科刑法條全文
刑法第三百二十條第一項
意圖為自己或第三人不法之所有，而竊取他人之動產者，為竊盜罪，處五年以下有期
徒刑、拘役或五百元以下罰金。


司法院資訊處製作；財團法人民間司法改革基金會備份。
